【裁判字號】    94,訴,1510
【裁判日期】    950124
【裁判案由】    違反毒品危害防制條例
【裁判全文】
臺灣臺南地方法院刑事判決              94年度訴字第1510號
公  訴  人  臺灣台南地方法院檢察署檢察官
被      告  甲○○
選任辯護人  黃慕容律師
上列被告因違反毒品危害防制條例案件，經檢察官提起公訴（94
年度偵字第9378號），本院判決如下：
    主  文
甲○○連續販賣第三級毒品，處有期徒刑伍年貳月。扣案000000
0000號行動電話壹支（含SIM卡壹張）沒收；販賣毒品愷他命所
得新臺幣伍仟柒佰元沒收之，如全部或一部不能沒收時，以其財
產抵償之。
    事  實
一、甲○○基於販賣第三級毒品愷他命 (Ketamine，俗稱Ｋ他命
    )之概括犯意，自民國九十三年間某日起至九十四年七月間
    某日止，以其所持有之0000000000號行動電話為聯絡工具，
    供吳健華及林亞倩二人撥打與其聯絡，以購買第三級毒品愷
    他命，甲○○並以每公克新臺幣（下同）一千二百元或一千
    三百元之代價，在台南縣永康市良美町保齡球館及同縣永康
    市○○路四海豆漿旁，一次一公克，連續販賣二次愷他命予
    吳建華；復以每公克一千一百元或一千二百元之代價，在臺
    南市○○路「錢櫃ＫＴＶ」，一次一公克，連續販賣三次愷
    他命予林亞倩。嗣經警於九十四年七月二十六日十時三十分
    許（起訴書誤繕為十二時二十五分許），持臺灣臺南地方法
    院所核發之搜索票，在臺南縣永康市○○○路四六一巷十九
    號查獲，並扣得0000000000號行動電話一支（含SIM卡一張
    ）、其所有之第三級毒品愷他命十四包（毛重十一點六八三
    公克），始知上情。
二、案經臺南縣警察局移送臺灣台南地方法院檢察署檢察官偵查
    起訴。
    理  由
一、查前揭犯罪事實業據被告甲○○於本院審理中坦承不諱，核
    與證人吳建華及林亞倩於警詢及偵訊中證述之情節相符，並
    有通訊監察譯文二份在卷可參（分見偵卷第五八頁至第五九
    頁、第六八頁），復有0000000000號行動電話一支（含SIM
    卡一張）、被告所有之第三級毒品愷他命十四包（毛重十一
    點六八三公克）扣案可稽，且該愷他命十四包經送行政院衛
    生署管制藥品管理局以氣相層析質譜儀法檢驗之結果，檢出
    「Ｋｅｔａｍｉｎｅ、Ａｃｅｔａｍｉｎｏｐｈｅｎ及Ｅｔ
    ｈｅｎｚａｍｉｄｅ成分」，有行政院衛生署管制藥品管理
    局九十四年十月七日管檢字第○九四○○○九六一六號檢驗
    成績書一紙附卷可證（見偵卷第一○○頁至第一○一頁），
    確係第三級毒品，足認被告之自白確與事實相符，被告販賣
    第三級毒品愷他命之犯行已堪認定。
二、按愷他命係屬毒品危害防制條例第二條第二項第三款所稱之
    第三級毒品，核被告甲○○所為，係犯毒品危害防制條例第
    四條第三項之販賣第三級毒品罪。又毒品危害防制條例就第
    三級毒品愷他命，僅就販賣及意圖販賣而持有，始有刑事處
    罰之規定（同條例第四條第三項、第五條第三項規定參照）
    ；至於單純持有第三級毒品愷他命，則未設有刑罰規範，自
    不為罪。是被告販入後或販出前持有愷他命之行為，自屬不
    罰，不另論罪，亦無吸收關係，一併敘明。被告先後多次販
    賣愷他命之行為，時間緊接，觸犯犯罪構成要件相同之罪名
    ，顯係出於概括犯意為之，為連續犯，應依連續犯之規定論
    以一罪，即連續販賣第三級毒品罪，並加重其刑。爰審酌被
    告明知愷他命對人體之危害甚大，竟為圖私利而販賣，足以
    使購買施用者導致精神障礙、性格異常，甚至造成生命危險
    之生理成癮性及心理依賴性，戕害國民身心健康，惡性非輕
    ，並其犯後坦承犯行，態度尚稱良好等情狀，量處如主文所
    示之刑，以資懲儆。
三、次按毒品危害防制條例第十九條第一項之規定，係採義務沒
    收主義，故販賣毒品所得之金錢，如能認定確係販賣毒品所
    得之款項，均應宣告沒收，不以當場搜獲扣押者為限，但因
    其並無「不問屬於犯人與否，沒收之」之特別規定，仍以沒
    收物屬於犯人所有者為限，始得依該規定予以沒收（最高法
    院九十三年度臺上字第一二一八、二六七○、二七四三號刑
    事判決要旨參照）。經查本件被告販賣毒品予吳建華及林亞
    倩，而被告供述其二人購買之毒品次數或有出入，此或係因
    時間已久記憶模糊所致，本院依罪疑惟輕之原則，認以吳建
    華向被告購買愷他命金額為二千四百元 (即共買二次、每次
    一包、每包一千二百元)；林亞倩向被告購買愷他命金額為
    三千三百元（共買三次，每次一包，每包一千一百元），較
    有利於被告，從而被告販賣毒品愷他命所得金額合計五千七
    百元，應依毒品危害防制條例第十九條第一項之規定諭知沒
    收，如全部或一部不能沒收時，以其財產抵償之。又扣案之
    0000000000號行動電話一支（含SIM卡一張），係供本件犯
    罪所用之物，爰依毒品危害防制條例第十九條第一項之規定
    ，宣告沒收。至於扣案愷他命十四包（毛重十一點六八三公
    克），固屬毒品危害防制條例所規定之第三級毒品，業如上
    述，但依據毒品危害防制條例第十八條第一項中段之規定，
    查獲之第三、四級毒品及製造或施用毒品之器具，無正當理
    由而擅自持有者，均「沒入」銷燬之。因此，第三級毒品愷
    他命屬於行政沒入，尚無從依同條例第十八條第一項前段之
    規定沒收銷燬之，是扣案之愷他命十四包（毛重十一點六八
    三公克）自應由行政機關依法處理。
四、警察機關於查獲本案時，並同時扣得被告所有之吸食器四組
    、夾鏈袋二包及研磨器一組，但查非供犯本件犯罪所用之物
    ，且均非屬違禁物，爰不予以宣告沒收。又同時查扣之不明
    粉末一包（含袋重八點七七公克）、不明粉末一包（含袋重
    五點五九公克）、不明粉末一包（含罐重九一點三四公克）
    ，均未經送驗，且公訴人亦無提出其他證據可資證明上開不
    明粉末均係違禁物，故本院認以不宣告沒收為當，一併敘明
    之。
五、據上論斷，應依刑事訴訟法第二百九十九條第一項前段，毒
    品危害防制條例第四條第三項、第十九條第一項，刑法第十
    一條前段、第五十六條，判決如主文。
本案經檢察官乙○○到庭執行職務。
中    華    民    國    95    年    1     月    24    日
                  刑事第八庭  審判長法  官  蘇義洲
                              法        官  洪士傑
                              法        官  徐文瑞
以上正本證明與原本無異。
如不服本判決，應於判決送達後十日內，向本院提出上訴狀。
                              書   記   官  張宜柔
中    華    民    國    95    年    1     月    24    日
附錄法條：
毒品危害防制條例第四條第三項：
製造、運輸、販賣第三級毒品者，處五年以上有期徒刑，得併科
新臺幣五百萬元以下罰金。


司法院資訊處製作；財團法人民間司法改革基金會備份。
